【裁判字號】    98,審訴,811
【裁判日期】    981027
【裁判案由】    違反毒品危害防制條例
【裁判全文】
臺灣新竹地方法院刑事宣示判決筆錄     98年度審訴字第811號
公  訴  人  臺灣新竹地方法院檢察署檢察官
被      告  乙○○
指定辯護人  本院公設辯護人甲○○
上列被告因違反毒品危害防制條例案件，經檢察官提起公訴（98
年度毒偵字第1105號、第1141號、第1297號），檢察官聲請改依
協商程序而為判決，本院於中華民國98年10月27日下午4 時在本
院刑事第8法庭宣示判決，出席職員如下：
                        法  官  魏瑞紅
法官起立朗讀判決主文、犯罪事實要旨、處罰條文、附記事項及
告以上訴限制、期間並提出上訴狀之法院，且諭知記載其內容：
一、主  文
乙○○施用第二級毒品，累犯，處有期徒刑陸月，扣案之甲基安
非他命壹包（毛重肆點零壹公克），沒收銷燬之，玻璃球壹個、
吸管壹支，均沒收之；又施用第二級毒品，累犯，處有期徒刑陸
月，扣案之甲基安非他命壹包（毛重壹點柒伍公克），沒收銷燬
之；又施用第一級毒品，累犯，處有期徒刑柒月；又施用第一級
毒品，累犯，處有期徒刑柒月，扣案之海洛因壹包（驗後餘重零
點零玖零伍公克），沒收銷燬之；又施用第二級毒品，累犯，處
有期徒刑陸月，扣案之甲基安非他命壹包（毛重零點捌玖公克）
，沒收銷燬之。應執行有期徒刑貳年壹月，扣案之甲基安非他命
包（毛重共陸點陸伍公克）、海洛因壹包（驗後餘重零點零玖
零伍公克），均沒收銷燬之，玻璃球壹個、吸管壹支，均沒收之
。
二、犯罪事實要旨：
（一）乙○○前於民國95年間，因3 犯施用毒品案件，經本院以
      96年度訴字第430 號判決判處有期徒刑6 月，減為有期徒
      刑3 月確定，並於97年6 月23日徒刑易科罰金執行完畢。
（二）乙○○前於88年間因初犯施用毒品案件，經本院以88年度
      毒聲字第2692號裁定送觀察、勒戒後，認無繼續施用毒品
      傾向，於89年1 月7 日執行完畢釋放，由臺灣新竹地方法
      院檢察署檢察官以88年度毒偵字第1288號為不起訴處分確
      定；復於93年間因2 犯施用毒品案件，經本院以93年度易
      字第657號判決判處有期徒刑6月確定。
（三）詎其仍不知戒斷毒癮，分別基於施用第一級毒品海洛因及
      第二級毒品甲基安非他命之犯意，依序於：
  １、98年6 月29日18時許，在新竹縣湖口鄉愛勢村30鄰下北勢
      69之1號 住處，以將第二級毒品甲基安非他命置於玻璃球
      內加熱後吸食煙霧之方式，施用第二級毒品甲基安非他命
      1 次，嗣於同年6 月30日18時45分許，乘坐車牌號碼1877
      －KP號自用小客車行經新竹縣湖口鄉○○路○ 段615 號旁
      空地時，見警方車輛自後方接近，因心虛而自車內將其所
      有之皮包丟出車外，而為警查獲，並在該皮包內扣得甲基
      安非他命1 包（毛重4.01公克）、玻璃球1 個及吸管1 支
      ；
  ２、同年7 月3 日17時許，在其上開住處，以將第二級毒品甲
      基安非他命置於玻璃球內加熱後吸食煙霧之方式，施用第
      二級毒品甲基安非他命1 次；另於同年7 月5 日15時0 分
      許採尿時起回溯26小時內之某時，在不詳地點，以將第一
      級毒品海洛因摻入香菸內吸食之方式，施用第一級毒品海
      洛因1 次，嗣於同年月5 日15時20分許，騎乘車牌號碼F6
      N －192 號機車，行經新竹縣湖口鄉○○路15號湖口遊藝
      場前時，因形跡可疑，為警攔檢，乙○○乃自行交出其所
      有之第二級毒品甲基安非他命1 包（毛重1.75公克）；
  ３、同年7 月28日20時許，在其住處，以將第一級毒品海洛因
      摻入香菸內吸食之方式，施用第一級毒品海洛因1 次，及
      於同年7 月26日15時許，在其住處，以將第二級毒品甲基
      安非他命置於玻璃球內加熱後吸食煙霧之方式，施用第二
      級毒品甲基安非他命1 次，嗣於98年7 月29日3 時40分許
      ，在新竹縣新豐鄉○○路1 號旁，經警發現形跡可疑，攔
      檢盤查後，乙○○乃自行交出其所有之第一級毒品海洛因
      1 包（驗後餘重0.0905公克）及第二級毒品甲基安非他命
      1 包（毛重0.89公克）。
      上述各次，均經乙○○同意採集其尿液送驗，結果分呈安
      非他命、甲基安非他命、可待因及嗎啡陽性反應，而查知
      上情。
三、處罰條文：
    毒品危害防制條例第10條第1項、第2項、第18條第1 項前段
    ，刑法第47條第1項、第51條第5款、第38條第1項第2款。
四、協商判決除有刑事訴訟法第455條之4第1項第1款於本訊問程
    序終結前，被告撤銷協商合意或檢察官撤回協商聲請者；第
    2款被告協商之意思非出於自由意志者；第4款被告所犯之罪
    非第455條之2第1項所定得以協商判決者；第6款被告有其他
    較重之裁判上一罪之犯罪事實者；第7 款法院認應諭知免刑
    或免訴、不受理者情形之一，及違反同條第2 項「法院應於
    協商合意範圍內為判決；法院為協商判決所科之刑，以宣告
    緩刑或2 年以下有期徒刑、拘役或罰金為限」之規定者外，
    檢察官與被告、辯護人均不得上訴。
五、如有前項得上訴之情形，得自收受宣示判決筆錄送達之日起
    10日內，向本院提出上訴書狀，上訴於第二審法院。
中    華    民    國    98    年    10    月    27    日
                        刑事第九庭  書記官  鄧雪怡
                                    法  官  魏瑞紅
以上筆錄證正本係照原本做成。
中    華    民    國    98    年    10    月    27    日
                                    書記官  鄧雪怡
附錄論罪科刑法條：
毒品危害防制條例第10條
施用第一級毒品者，處 6 月以上 5 年以下有期徒刑。
施用第二級毒品者，處 3 年以下有期徒刑。


司法院資訊處製作；財團法人民間司法改革基金會備份。
